# 长期应收款

提问人：dxnb123 时间：2016-03-24 16:09:28
一公司某BT项目于 2014 年底将标的项目移交建设方，自 2015 年开始进入回购期，合同约定回购期第一年还款 1000 万，第二年 1500万，第三年 1500 万，合同利率8%，该公司于 2015 年收到对方还款 400 万并按照合同约定以 4000 万*8%计算 2015 年应收利息 320 万计入营业收入同时确认长期应收款。求助： 1 、第一年未还本金 600 万及利息 320 万报表中在哪个项目列示； 2 、合同约定第二年需还的1500 万是否调整至一年内到期的其他非流动资产。由于该项目是当地政府主导项目，同时项目标的运行良好，公司认为不存在减值。

回答人：chenyiwei
1 、第一年未还本金 600 万及利息 320 万，因为已经逾期，故属于流动资产，建议列其他应收款或其他流动资产。 2 、是。